

# **INDAH PRATIWI**

### Hubungi saya

081413038248

pratiwii583@gmail.com

Jl. A Raya No 11 Kel. Jati Kec Pulo Gadung.
Jakarta Timur,Indonesia

Ig : Indahstgg

### Profil sosial

linkedin.com/feed/

@indah pratiwi stg

@indahstgg

### Informasi lainnya

### keterampilan

- \* Mengoperasikan Ms Excel, Power Point, dan Word
- \* Bekerja Secara Team dan Individual
- \* Disiplin
- \* Penyelesaian Masalah

### Menghadiahkan

\* Piagam penghargaan sebagai Koordinator minat dan bakat di Universitas.

### Bahasa

Indonesian, English

## Bunga

Hobby: Music, Traveling, Reading



# Tentang saya

Lulus dari Universitas Kristen Indonesia Fakultas Pendidikan Biologi tahun 2018.Memiliki pengalaman kerja dan mempelajari hal-hal baru serta memperhatikan jabatan, mampu menyumbangkan keterampilan dan pengetahuan saya kepada perusahaan yang akan memberi saya kesempatan tantangan dan kemajuan karir.



# Pengalaman

October 2019 - April 2020

# PT. Bank Mayapada International Tbk | Staff Admin

Production Support di Bank Mayapada (Admin SLIK, Data Entry, Filling) (Oktober 2019-April 2020).

- Job Desk:

1. Admin SLIK = Pencarian sttus SID nasabah melalui OJK, dengan menggunakan nama DOB serta NIK

2. Data Entry = Menginput data nasabah yg mengajukan pembuatan Credit Card.

3. Filling = Membuat Laporan List Pengembalian Aplikasi Nasabah.

# June 2019 - October 2019

#### Aido Health | Customer Care

Customer Care Aido Health Siloam Karawaci (Juni 2019-Oktober 2019)

\*Menginput dan Menyesuaikan Data Partner Care (Dokter, Perawat,dan,Terapis), 
\*Memverifikasi Data Partner Care

September 2018 - January

### SMA Mahanaim | Teacher

Mengajar Pelajaran Biologi kelas 10



### Pendidikan

<sup>2014-2018</sup> Christian University Of Indonesian | Bachelor Degree

Faculty Of Biology Education Sciences

2010-2013 SMA Yadika 11 Bekasi | Senior Highschool

2007-2010 SMP Santu Paulus | Junior Highschool

SDN CILEUNGSI 08 | Primary School